【裁判字號】    98,勞聲,1
【裁判日期】    980320
【裁判案由】    裁定強制執行
【裁判全文】
臺灣宜蘭地方法院民事裁定               98年度勞聲字第1號
聲  請  人  己○○
            戊○○
            丁○○
            庚○○
            乙○○
            丙○○
            辛○○
相  對  人  神鈦光學科技股份有限公司
法定代理人  甲○○
上列當事人間勞資爭議事件，聲請人聲請准予強制執行事件，本
院裁定如下：
    主  文
相對人積欠聲請人己○○之資遣費新台幣壹拾玖萬玖仟柒佰捌拾
元、聲請人戊○○之資遣費新台幣捌萬玖仟陸佰陸拾玖元、聲請
人丁○○之資遣費新台幣肆萬壹仟貳佰貳拾貳元、聲請人庚○○
之資遣費新台幣捌萬柒仟捌佰捌拾陸元、聲請人乙○○之資遣費
新台幣貳拾壹萬陸仟肆佰壹拾伍元、聲請人丙○○之資遣費新台
幣肆萬貳仟壹佰肆拾陸元、聲請人辛○○之資遣費新台幣肆萬貳
仟貳佰玖拾參元，准予強制執行。
聲請程序費用由相對人負擔。
    理  由
一、本件聲請意旨略以：聲請人為相對人神鈦光學科技股份有限
    公司之勞工，相對人於民國97年7 月份起即無法正常發放薪
    資，迄至同年12月間仍積欠聲請人同年7、8月份部分薪資及
    9 月至11月份薪資，因此請求相對人依法給付薪資及主張終
    止雙方勞動契約並應給付資遣費予聲請人，嗣雙方於96年12
    月12日經宜蘭縣政府調解成立，經勞資雙方協商核算結果，
    相對人同意於97年12月30日給付聲請人97年7、8月份積欠薪
    資、於98年1月15日給付聲請人97年9月至11月份積欠薪資，
    並分別匯入聲請人帳戶；另勞資雙方於調解會當場終止勞動
    契約，相對人同意給付聲請人己○○資遣費新台幣（下同）
    199,780元、聲請人戊○○資遣費89,669 元、聲請人丁○○
    資遣費41,222元、聲請人庚○○資遣費87,886元、聲請人乙○○資遣費216,415元、聲請人丙○○資遣費42,146 元、聲
    請人辛○○資遣費42,293元，均自98年2 月起分期於每月份
    月底匯入聲請人帳戶；並約定上述積欠薪資及資遣費倘有一
    期未給付，視同全部到期；另相對人應於97年12月15日前開
    立非自願性離職證明書予聲請人。詎相對人於勞資爭議調解
    成立後，就應於98年2 月28日起分期給付資遣費部分，卻未
    依約履行該金錢義務，為此聲請就已視為全部到期之資遣費
    裁定准予強制執行等語。
二、按勞資爭議經調解成立或仲裁者，當事人之一方不履行其義
    務時，他方當事人得向該管法院聲請裁定強制執行並免繳裁
    判費；於聲請強制執行時，並免繳執行費。勞資爭議處理法
    第37條第1 項定有明文。查本件相對人積欠聲請人如上所述
    之薪資及資遣費，經宜蘭縣政府勞資爭議調解委員會調解成
    立，其中資遣費合計719,411 元部分，相對人未依調解內容
    履行，業據聲請人提出與所述相符之宜蘭縣政府勞資爭議調
    解紀錄（含附件：積欠薪資明細表、資遣費匯款日期及金額
    名冊）1 件為佐，是渠等聲請裁定准予強制執行，核與前開
    規定相符，應予准許。
三、依非訟事件法第21條第2 項、民事訴訟法第78條，裁定如主
    文。
中    華    民    國    98    年    3    月     20    日
                  臺灣宜蘭地方法院民事庭
                      法  官  林翠華
正本係照原本作成
如不服本裁定應於送達後10日內向本院提出抗告狀，並繳納抗告
費新臺幣1,000元
                      書記官  林秀麗
中    華    民    國    98    年    3    月     20    日


司法院資訊處製作；財團法人民間司法改革基金會備份。
